【裁判字號】    98,上訴,1003
【裁判日期】    980730
【裁判案由】    違反毒品危害防制條例
【裁判全文】
臺灣高等法院高雄分院刑事判決        98年度上訴字第1003號
上  訴  人
即  被  告  甲○○
上列上訴人因違反毒品危害防制條例案件，不服臺灣高雄地方法
院98年度審訴字第1988號中華民國98年6 月22日第一審判決（起
訴案號：臺灣高雄地方法院檢察署98年度毒偵字第2096號），提
起上訴，本院判決如下：
    主  文
上訴駁回。
    理  由
一、按「依本編（協商程序編）所為之科刑判決，不得上訴。但
    有第455 條之4 第1 項第1 款、第2 款、第4 款、第6 款、
    第7 款所定情形之一，或協商判決違反同條第2 項之規定者
    ，不在此限。」，刑事訴訟法第455 條之10第1 項定有明文
    。而刑事訴訟法第455 條之4 第1 項第1 款、第2 款、第4
    款、第6 款、第7 款，係指「有455 條之3 第2 項之撤銷合
    意或撤回協商聲請者（第1 款）。」、「被告協商之意思非
    出於自由意志者（第2 款）。」、「被告所犯之罪非第455
    條之2 第1 項所定得以聲請協商判決者（第4 款）。」、「
    被告有其他較重之裁判上一罪之犯罪事實者（第6 款）。」
    、「法院認應諭知免刑或免訴、不受理者（第7 款）。」等
    情形；協商判決違反同條第2 項之規定，係指違反「除有前
    項所定情形之一者外，法院應不經言詞辯論，於協商合意範
    圍內為判決。法院為協商判決所科之刑，以宣告緩刑、2 年
    以下有期徒刑、拘役或罰金為限。」規定之情形。又協商判
    決之上訴，除本編有特別規定外，準用第3 編第1 章及第2
    章之規定；第二審法院認為上訴書狀未敘述理由或上訴有第
    362 條前段之情形者，應以判決駁回之；刑事訴訟法第455
    條之11第1 項、第367 條前段亦有規定。
二、本件被告甲○○因施用第一級毒品，經台灣高雄地方法院98
    年度審訴字第1988號，依協商程序判處有期徒刑8 月在案。
三、上訴意旨，雖以被告於認罪協商時，係因被告要求檢察官能
    給予上訴人緩刑，並接受美沙冬治療之機會，惟為檢察官所
    拒，檢察官並稱累犯者處以8 個月有期徒刑，已是最低之處
    罰，惟經被告調查發現檢察官所謂累犯者並無緩刑接受美沙
    冬治療之空間是謊言，因被告所認識之人中就有累犯者是接
    受美沙冬治療的緩刑者，故檢察官當初所謂最輕處罰並非是
    真正的最輕處罰，爰依法提起上訴，請求給予被告改判為緩
    刑，並接受美沙冬治療之最輕處罰云云，指摘原判決不當。
    然查被告甲○○前因違反肅清煙毒條例等案件，經原審法院
    86年度訴字第1755號判決判處有期徒刑3 年6 月，再經台灣
    高等法院以86年度上訴字第1956號判決上訴駁回確定，再接
    續執行前案殘刑，初於民國94年10月14日縮短刑期假釋出監
    ，惟於假釋期間因涉犯施用毒品案件，遂經撤銷假釋，並經
    本院95年度毒聲字第787 號裁定送觀察、勒戒後，認有繼續
    施用毒品傾向，遂以96年度毒聲字第29號裁定令入戒治處所
    施以強制戒治，於96年10月23日執行完畢釋放，再接續執行
    上述殘刑，徒刑部分於97年1 月17日執行完畢出監，此有台
    灣高等法院被告前案紀錄表1 份附卷可稽，其於5 年內故意
    再犯本案，應構成累犯，且其於5 年以內既曾因故意犯罪受
    有期徒刑以上刑之宣告，亦與緩刑之要件不合，無從為緩刑
    之宣告，被告指稱「檢察官所謂累犯者並無緩刑接受美沙冬
    治療之空間是謊言」云云，顯與事實不符。更何況被告既與
    檢察官協商，同意檢察官之條件，而由原審法院為協商判決
    ，亦不得於事後反悔。本件被告上訴所舉之理由，核與上開
    刑事訴訟法所規定得上訴之情形不符，其上訴不合法律上之
    程式，且無從補正，應予駁回，並不經言詞辯論為之。
據上論結，應依刑事訴訟法第367條、第372條，判決如主文。
中    華    民    國    98    年    7     月    30    日
                  刑事第五庭    審判長法  官  曾永宗
                                      法  官  王伯文
                                      法  官  任森銓
以上正本證明與原本無異。
如不服本判決應於收受本判決後10日內向本院提出上訴書狀，其
未敘述上訴理由者，並得於提起上訴後10日內向本院補提理由書
狀（應附繕本）「切勿逕送上級法院」。
中    華    民    國    98    年    7     月    30    日
                                      書記官  廖素珍


司法院資訊處製作；財團法人民間司法改革基金會備份。
